臺灣臺北地方法院刑事判決　　　　　　 96年度交易字第697號
公　訴　人　臺灣臺北地方法院檢察署檢察官
被　　　告　甲○○
上列被告因過失傷害案件，經檢察官提起公訴（96年度調偵緝字
第212號），本院判決如下：
    主  文
甲○○因過失傷害人，處拘役伍拾陸日，如易科罰金，以新台幣
壹仟元折算壹日；減為拘役貳拾捌日，如易科罰金，以新台幣壹
仟元折算壹日。
    事  實
一、甲○○於民國96年2月22日10時28分許，騎乘車牌號碼CWZ-0
    89號重機車，沿台北市易牙巷北向南方向行駛，至中華路2
    段303 巷與易牙巷口處，原應注意汽車行駛時，駕駛人應注
    意車前狀況，並隨時採取必要之安全措施，而依當時天氣晴
    、日間自然光線、路面乾燥、無缺陷或障礙物、視距良好等
    情形，並無不能注意情事，仍疏未注意，致不慎撞及未靠邊
    行走而步行於在該路段車道上、因年紀已大而左右搖晃之行
    人乙○○，致其受有左側股骨骨折之傷害。甲○○於肇事後
    ，在未被有偵查犯罪職權之機關或公務員知悉犯罪行為人前
    ，不逃避裁判，當場承認為肇事人，自首而接受裁判。
二、案經乙○○訴由臺北市政府警察局中正第二分局報告臺灣臺
    北地方法院檢察署檢察官偵查起訴。
    理  由
一、程序事項：
    本件被告甲○○對於檢察官起訴書證據清單所提人證、物證
    之證據能力均不加以爭執，則該等證據自有證據能力，合先
    敘明。
二、認定犯罪事實之證據與理由：
  (一)上述事實，業據被告於警詢、偵訊及本院審理時均坦承不諱
    ，核與證人即被害人乙○○於警詢、偵訊時供稱之情節均相
    符，並有道路交通事故現場圖、談話紀錄表、調查報告表及
    現場照片等件在卷可證，而乙○○因此受有左側股骨骨折之
    傷害，亦有台北市立聯合醫院和平院區診斷證明書在卷可證
    。綜此，由上述證人證詞及相關書證等補強證據，足見被告
    之自白核與事實相符。
  (二)按「汽車行駛時，駕駛人應注意車前狀況及兩車併行之間隔
    ，並隨時採取必要之安全措施」，道路交通安全規則第94條
    第3 項定有明文。查案發當時雖因乙○○未靠邊行走而步行
    於該路段之車道上，且因年紀已大而左右搖晃，應負與有過
    失之責任，但當時天氣晴、日間自然光線、路面乾燥、無缺
    陷或障礙物、視距良好等情形，並無不能注意之情事，被告
    亦坦承事發前有看見乙○○走路有左右搖晃之情形，竟疏未
    注意車前狀況，並隨時採取必要之安全措施，而撞及在同向
    前方車道上行走之乙○○，造成乙○○因此受有左側股骨骨
    折之傷害，則結果之發生，顯係被告可得避免或防止，其就
    本件交通事故之發生自有過失甚明。再本件告訴人所受傷害
    ，確因被告之過失所致，是被告之過失行為與告訴人之傷害
    間，具有相當因果關係。
  (三)綜上所述，由證人乙○○之證詞、被告之自白及相關書證等
    補強證據，足證被告確有過失傷害之犯行。是本件事證明確
    ，被告犯行堪以認定，應予依法論科。
三、論罪科刑：
  (一)核被告所為，係犯刑法第284條第1項前段之過失傷害罪。被
    告於肇事後，在未被有偵查犯罪職權之機關或公務員知悉犯
    罪行為人前，於臺北市政府警察局中正第二分局交通分隊前
    往現場處理時，復當場承認為肇事者，顯見被告已向該管公
    務員申述犯罪事實，而不逃避裁判，已合於刑法第62條前段
    所定對於未發覺之犯罪自首而接受裁判之要件，爰依該條規
    定減輕其刑。爰審酌：1.被告係高職肄業之學歷，依其年齡
    及受教育之程度，智識程度非高；2.本件案發雖係因乙○○
    自身與有過失所致，但當時天氣晴、日間自然光線、路面乾
    燥、無缺陷或障礙物、視距良好等情形，並無不能注意之情
    事，被告竟疏未注意車前狀況，並隨時採取必要之安全措施
    ，致撞及乙○○，顯見被告違反義務之程度尚非嚴重；3.被
    告所為造成乙○○受有受有左側股骨骨折之傷害，危害非輕
    ；4.被告於警詢、偵訊及本院審理時均能坦承犯行，係因與
    乙○○就賠償金額無法取得共識，始未與之達成和解之犯後
    態度等一切情狀，量處如主文所示之刑，並諭知易科罰金之
    折算標準。
  (二)查被告行為時係在96年4月24日以前，且其本件宣告刑為有
    期徒刑1年6月以下，爰依中華民國96年罪犯減刑條例第2條
    第1項第3款、第3條、第7條、第9條之規定，減其宣告刑二
    分之一，如主文所示，並諭知易科罰金之折算標準。
據上論斷，應依刑事訴訟法第284條之1、第299條第1項前段，刑
法第284條第1項前段、第62條前段、第41條第1項前段，刑法施
行法第1條之1，中華民國96年罪犯減刑條例第2條第1項第3款、
第7條、第9條，判決如主文。
本案經檢察官高怡修到庭執行職務。
中　　華　　民　　國　　96　　年　　12　　月　　19　　日
　　　　　　　　　        交通法庭    法　官　林孟皇
本正本證明與原本無異。
如不服本判決，應於判決送達後10日內向本院提出上訴狀（應抄
附繕本）。告訴人或被害人如對於本判決不服者，應具備理由請
求檢察官上訴，其上訴期間之計算係以檢察官收受判決正本之日
期為準。
　　　　　　　　　　　　　　　      　書記官　宋德華
中　　華　　民　　國　　96　　年　　12　　月　　19　　日
附錄本案論罪科刑法條全文：
中華民國刑法第284條（過失傷害罪）
因過失傷害人者，處六月以下有期徒刑、拘役或五百元以下罰金
，致重傷者，處一年以下有期徒刑、拘役或五百元以下罰金。
從事業務之人，因業務上之過失傷害人者，處一年以下有期徒刑
、拘役或一千元以下罰金，致重傷者，處三年以下有期徒刑、拘
役或二千元以下罰金。
